# Linneu Magno Lopes de Sousa

## Desenvolvedor Web

Rua Sebastião de Abreu, 177, Maraponga Fortaleza, Ceará, 60710-830 (89) 98128-5189 linneu.dm@gmail.com

#### **RESUMO**

Inglês Avançado (Leitura e Pequenos Diálogos). Possui experiência em desenvolvimento web utilizando linguagens de programação como Python (Django), Ruby (Rails). Experiência em programação com a Linguagem Java, desenvolvimento front-end utilizando os frameworks Vue JS e React JS, além de aplicações mobile React Native. Possui conhecimento em controle de versões Git. Possui conhecimento em SGBD MySQL, PostegreSQL. Trabalha utilizando a metodologia de desenvolvimento ágil Scrum.

## **QUALIFICAÇÕES**

Competências: Liderança, proatividade, criatividade e facilidade para trabalhos em equipe.

#### Linguagens de programação:

- Python Desenvolvimento de API's utilizando Django Rest Framework (7 anos);
- JavaScript/Typescript Desenvolvimento de páginas utilizando VueJS (5 anos);
- SQL

#### Frameworks, bibliotecas e ferramentas:

- Git/Github/Gitlab 5 anos de experiência em projetos profissionais;
- **Django** 7 anos de experiência em projetos de desenvolvimento web;
- **VueJS** 5 anos de experiência em pequenos e grandes projetos;
- **Docker** 5 anos de experiência em projetos profissionais;
- React Estudei o framework por 1 ano.

### **EXPERIÊNCIA**

**123TrackMe** - Desenvolvedor FrontEnd VueJS

2022

Pasquali Solution - Desenvolvedor FrontEnd VueJS

2021 - 2022

InfoG2 Tecnologia- Desenvolvedor Full Stack

2019 - 2021

Centro Tecnológico de Informática (CTI), UFPI - Estagiário

03/20017 - 07/2017

## FORMAÇÃO ACADÊMICA

**Graduação em Sistemas de Informação** - *Universidade Federal do Piauí, UFPI, Brasil* 2014 - 2018

## **QUALIFICAÇÕES**

**Minicurso de Python -** Participou do minicurso de Python ministrado durante o VII Simpósio de Sistemas de Informação da UFPI.

**Python 3 na Web com Django (Básico e Intermediário) -** Concluiu com êxito o curso "Python 3 na Web com Django (Básico e Intermediário)" ministrado pelo professor Gileno Alves Santa Cruz Filho

**Criando poderosas API's RESTful com Django Rest Framework -** Concluiu com êxito o curso "Criando poderosas API's RESTful com Django Rest Framework" ministrado pelo professor Gregory Pacheco

**JAVASCRIPT, JQUERY, AJAX e JSON Aprendendo a partir do zero -** Concluiu com êxito o curso "Python 3 Avançado" ministrado pelo professor Moacir Casemiro

The Complete Guide to Django REST Framework and Vue JS - Concluiu com êxito o curso ministrado pelo professor Michele Saba.